【裁判字號】    92,訴,128
【裁判日期】    920227
【裁判案由】    毒品危害防制條例
【裁判全文】
臺灣板橋地方法院刑事判決                          九十二年度訴字第一二八號
    公  訴  人  臺灣板橋地方法院檢察署檢察官
    被      告  甲○○
右列被告因毒品危害防制條例案件，經檢察官提起公訴（九十一年度毒偵字第三九五
六號），本院判決如左：
    主  文
甲○○連續施用第一級毒品，處有期徒刑捌月。扣案之第一級毒品海洛因拾肆包（淨
重肆佰壹拾參點柒參公克）、海洛因殘渣袋拾壹只均沒收銷燬之；注射針筒壹批沒收
。又連續施用第二級毒品，處有期徒刑伍月。扣案之第二級毒品安非他命陸包（毛重
壹佰捌拾玖點肆公克）沒收銷燬之；安非他命吸食器壹組沒收。應執行有期徒刑壹年
。扣案之第一級毒品海洛因拾肆包（淨重肆佰壹拾參點柒參公克）、海洛因殘渣袋拾
壹只、安非他命陸包（毛重壹佰捌拾玖點肆公克）均沒收銷燬之；注射針筒壹批、安
非他命吸食器壹組均沒收。
    事  實
一、甲○○前於民國八十六年十月起至同年十二月四日止，曾因施用第二級毒品安非
    他命案件，經台灣板橋地方法院裁定送觀察勒戒後，因無繼續施用毒品之傾向，
    於八十七年九月三日以八十七年度簡字第二０三號判決免刑，並於同年十一月二
    十六日確定。詎仍無悔悟之意，復分別基於施用第一級毒品海洛因、第二級毒品
    安非他命之概括犯意，自九十一年七、八月間某日起至同年十一月六日止，連續
    多次在台北縣土城市○○路○段一六六之一號八樓等處，施用第一級毒品海洛因
    、第二級毒品安非他命（甲○○涉販賣毒品部分，由檢察官另案偵辦）。嗣經警
    於九十一年十一月六日十一時五十分，在台北縣土城市○○路○段一六六號八樓
    之一號查獲，並扣得第一級毒品海洛因十四包（淨重四百一十三點七三公克）、
    第二級毒品安非他命六包（毛重一百八十九點四公克）、海洛因殘渣袋十一只（
    海洛因與包裝袋無法剝離）、被告所有供施用毒品之注射針筒一批、安非他命吸
    食器一組等物。經本院九十一年度毒聲字第三七三五號裁定送觀察勒戒後，因有
    繼續施用毒品傾向，又經本院以九十一年度毒聲字第三九三五號裁定令入戒治處
    所施以強制戒治一年。
二、案經內政部警政署刑事警察局移送台灣板橋地方法院檢察署檢察官偵查起訴。
    理  由
一、訊據被告甲○○對於右揭事實，坦承不諱，並有前揭第一級毒品海洛因、第二級
    毒品安非他命及施用毒品器具等物扣案可資佐證。且被告為警查獲時所採取之尿
    液，經送內政部警政署刑事警察局檢驗結果，有嗎啡及安非他命陽性反應，有內
    政部警政署刑事警察局九十一年十二月四日刑鑑字第○九一○三○四九一四號檢
    驗通知書一件在卷可稽。又被告前因施用第二級毒品安非他命案件，經台灣板橋
    地方法院裁定送觀察、勒戒後，認無繼續施用毒品之傾向，並以八十七年度簡字
    第二○三號判決免刑確定，五年內再犯毒品危害防制條例第十條之罪，經本院九
    十一年度毒聲字第三七三五號裁定送觀察勒戒後，因有繼續施用毒品傾向，又經
    本院以九十一年度毒聲字第三九三五號裁定令入戒治處所施以強制戒治一年之事
    實，有前開判決書、裁定書及台灣高等法院被告全國前案紀錄表附卷可憑，本件
    事證明確，應依法論科。
二、核被告分別施用毒品海洛因、安非他命之行為，係犯毒品危害防制條例第十條第
    一項之施用第一級毒品罪、第二項之施用第二級毒品罪。其持有海洛因及安非他
    命之低度行為，已為其施用之高度行為所吸收，均不另論罪。其先後多次施用第
    一級毒品海洛因、第二級毒品安非他命之犯行，時間緊接，犯罪構成要件相同，
    顯係基於概括犯意反覆為之，應分別依刑法第五十六條連續犯之規定，論以一罪
    並加重其刑。所犯上開施用第一級毒品及第二級毒品二罪，犯意各別，行為互殊
    ，應分論併罰。爰審酌被告本件施用毒品之時間約三、四個月，扣案之毒品數量
    非微，顯示其施用之數量頗大，惟犯罪後態度良好，坦承犯行等一切情狀，分別
    量處如主文所示之刑，並定其應執行刑。
三、扣案之第一級毒品海洛因十四包（淨重四百一十三點七三公克）、第二級毒品安
    非他命六包（毛重一百八十九點四公克）係毒品，有法務部調查局第00000
    0000號鑑定通書、內政部警政署刑事警察局刑鑑字第○九一○三○七六八四
    號鑑驗通知書各一紙在卷可稽，另扣案之海洛因殘渣袋十一只（海洛因與包裝袋
    無法剝離），均應依毒品危害防制條例第十八條第一項前段宣告沒收銷燬之。注
    射針筒一批、安非他命吸食器一組，係被告所有供施用毒品海洛因及安非他命所
    用之物，業據被告供明在卷，依刑法第三十八條第一項第二款宣告沒收之。至其
    餘扣押之毒品海洛因及安非他命，係另案被告林雅韻等人身上起獲，應於該案宣
    告沒收銷燬；而大麻香菸、ＦＭ２等扣押物，亦與本件被告施用毒品海洛因及安
    非他命之事實無關，爰不予宣告沒收，應由移案機關另行處理，附此敘明。
四、又公訴意旨係以被告於九十一年六月間某日起開始犯有上開施用毒品海洛因及安
    非他命之犯行，惟被告於本院審理中自白之事實係自九十一年七、八月間某日起
    施用，九十一年六月間施用毒品之犯行，並無其他積極證據足資佐證，尚不能證
    明被告犯罪，原應諭知無罪判決，惟因公訴人認此部分與本件論罪科刑部分具有
    連續犯之裁判上一罪關係，爰不另為無罪之諭知，併此指明。
據上論結，應依刑事訴訟法第二百九十九條第一項前段、毒品危害防制條例第十條第
一項、第二項、第十八條第一項前段、刑法第十一條前段、第五十六條、第五十一條
第五款、第三十八條第一項第二款，判決如主文。
本案經檢察官林建中到庭執行職務
中    華    民    國      九十二      年      二      月      二十七    日
                                      臺灣板橋地方法院刑事第一庭
                                          法  官  李君豪
右正本證明與原本無異。
如不服本判決，應於判決送達後十日內，向本院提出上訴狀。
                                          書記官  楊灥
中    華    民    國      九十二      年      二      月      二十七    日


司法院資訊處製作；財團法人民間司法改革基金會備份。
